臺灣橋頭地方法院刑事判決　　　　　　110年度審易字第492號
公　訴　人　臺灣橋頭地方檢察署檢察官
被　　　告　張士建




上列被告因竊盜案件，經檢察官提起公訴（110 年度偵緝字第26
0 號），嗣被告就被訴事實為有罪之陳述，經本院告知簡式審判
程序之旨，並聽取當事人之意見後，由本院裁定進行簡式審判程
序，判決如下：
    主  文
張士建犯踰越窗戶侵入住宅竊盜罪，累犯，處有期徒刑捌月。未
扣案之犯罪所得新臺幣貳仟元、泰銖玖仟元均沒收，於全部或一
部不能沒收或不宜執行沒收時，追徵其價額。
    事  實
一、張士建於民國109 年10月12日上午7 時49分許，騎乘車牌號
    碼000-000 號普通重型機車，前往巫拉宛金甚位在高雄市○
    ○區○○○路○段00巷00號1 樓之住處，乘無人看管之際，
    竟意圖為自己不法所有，基於加重竊盜之犯意，先將手伸入
    巫拉宛金甚上址住處窗戶（起訴書原記載為「作為安全設備
    之窗戶」，業經公訴檢察官當庭更正）破洞處開啟窗戶鎖後
    ，踰越窗戶侵入巫拉宛金甚上址住處內，再徒手竊取巫拉宛
    金甚所有之現金新臺幣2,000 元及泰銖9,000 元（起訴書誤
    載為新臺幣11,000元，亦經公訴檢察官當庭更正）得手後隨
    即離去。嗣巫拉宛金甚發覺遭竊後報警處理，經警調閱案發
    現場附近監視器錄影畫面，循線查悉上情。
二、案經巫拉宛金甚訴由高雄市政府警察局岡山分局報告臺灣橋
    頭地方檢察署檢察官偵查起訴。
    理  由
一、上開犯罪事實，業據被告於警詢、偵查及本院審理中坦承不
    諱（見警卷第3 至6 頁；偵卷第19至21頁；本院卷第57頁、
    第60頁、第62頁），核與證人即告訴人巫拉宛金甚於警詢中
    之證述情節大致相符（見警卷第7 至9 頁），並有監視器錄
    影畫面翻拍照片、現場照片、車輛詳細資料報表在卷可稽（
    見警卷第11至27頁），足認被告前開任意性自白核與事實相
    符，堪以採信。本案事證明確，被告犯行堪以認定，應依法
    論科。
二、論罪科刑：
  ㈠按刑法第321 條第1 項第2 款規定，於108 年5 月29日公布
    修正，並自同年月31日生效，原條文之「門扇」修正為「門
    窗」。於修正前實務向來認為「門扇」專指門戶，即分隔住
    宅或建築物內外之間的出入口大門，至「其他安全設備」乃
    指門扇、牆垣以外，依通常觀念用以防盜之一切設備，如電
    網、門鎖及窗戶等。而從該次修正理由明白表示「『門扇』
    修正為『門窗』……，以符實務用語」等語，可知立法者認
    為過往將窗戶認定為「其他安全設備」，而非「門扇」之實
    務見解容易造成誤會，為使法條用語符合實際狀況，遂予修
    法，是新法修正後，窗戶即應屬該條文所規範的「門窗」而
    非「其他安全設備」。又該條款所謂「毀」係指毀壞，稱「
    越」則指踰越或超越，祇要踰越或超越門窗、牆垣或其他安
    全設備之行為，使該門窗、牆垣或其他安全設備喪失防閑作
    用，即該當於上開規定之要件。查本案被告係徒手伸入告訴
    人上址住處窗戶破洞處開啟窗戶鎖後，踰越窗戶侵入告訴人
    上址住處內行竊，被告此舉已使告訴人住處窗戶喪失防閑作
    用，揆諸前揭說明，被告所為已符合「踰越窗戶」、「侵入
    住宅」加重要件無訛。是核被告所為，係犯刑法第321 條第
    1 項第1 款、第2 款踰越窗戶侵入住宅竊盜罪。被告本案所
    為，雖兼具刑法第321 條第1 項第1 款、第2 款等2 種加重
    情形，惟因竊盜行為祇有一個，仍僅成立一罪，於判決主文
    將各種加重情形順序揭明，理由並應引用各款即可（最高法
    院69年台上字第3945號判例意旨參照）。至起訴書原認被告
    係犯踰越安全設備侵入住宅竊盜罪，業經公訴檢察官當庭更
    正，附此敘明。
  ㈡被告前因竊盜、搶奪案件，經⑴臺灣高雄地方法院以104 年
    度訴字第327 號判處有期徒刑4 月確定、1 年4 月（搶奪罪
    ），其中搶奪罪部分經撤回上訴確定；因竊盜案件，經⑵臺
    灣高雄地方法院以104 年度審易字第2194號判處有期徒刑10
    月、8 月、應執行有期徒刑1 年4 月確定；因詐欺案件，經
    ⑶臺灣高雄地方法院以104 年度簡字第3592號判處有期徒刑
    4 月確定；因竊盜案件，經⑷臺灣苗栗地方法院以105 年度
    易字第905 號判處有期徒刑5 月、9 月確定，上開各罪再經
    臺灣苗栗地方法院以106 年度聲字第309 號裁定應執行有期
    徒刑3 年11月確定，於108 年3 月15日縮刑期滿假釋付保護
    管束出監，於108 年12月17日保護管束期滿假釋未經撤銷視
    為執行完畢等情，有臺灣高等法院被告前案紀錄表在卷可佐
    （見本院卷第65至87頁），其於受有期徒刑執行完畢後5 年
    內故意再犯本案有期徒刑以上之罪，為累犯，被告本案所犯
    與前揭有期徒刑執行完畢案件罪質相同，依被告構成累犯及
    犯罪情節，並無應量處最低法定刑之罪刑不相當情事，自應
    依刑法第47條第1 項規定加重其刑。
  ㈢爰審酌被告前已有多次竊盜前科紀錄，除構成累犯部分不重
    複評價外，仍不思警惕及尊重他人財產法益，竟為貪圖不法
    利益，恣意竊取他人財物，侵害他人財產權，法治觀念顯欠
    佳，殊值非難，且以踰越窗戶、侵入住宅之方式，亦妨礙他
    人住居安寧，影響社會治安，且迄未賠償告訴人所受之損失
    ，所為實有不該；惟念及被告犯後始終坦承犯行之態度，其
    行竊手段尚屬平和，未造成其他損害，兼衡被告自述教育程
    度，工作及經濟狀況、家庭生活狀況（詳見本院卷第62頁）
    等一切情狀，量處如主文所示之刑。
三、沒收：
    按犯罪所得，屬於犯罪行為人者，沒收之；前二項之沒收，
    於全部或一部不能沒收或不宜執行沒收時，追徵其價額，刑
    法第38條之1 第1 項前段、第3 項分別定有明文。被告所竊
    得之新臺幣2,000 元及泰銖9,000 元，核屬其本案之犯罪所
    得，未據扣案，亦未實際合法發還告訴人，為避免被告因犯
    罪而坐享犯罪所得，揆諸前揭規定，應依刑法第38條之1 第
    1 項前段、第3 項規定宣告沒收，於全部或一部不能沒收或
    不宜執行沒收時，追徵其價額。
據上論斷，應依刑事訴訟法第273 條之1 第1 項、第299 條第1
項前段、刑法第321 條第1 項第1 款、第2 款、第47條第1 項、
第38條之1 第1 項前段、第3 項，刑法施行法第1 條之1 第1 項
，判決如主文。
本案經檢察官黃聖淵提起公訴，檢察官鍾葦怡到庭執行職務。
中    華    民    國   110    年    10    月    15   日
                  刑事第四庭    法  官  陳芸葶
以上正本證明與原本無異。
如不服本判決應於收受送達後20日內向本院提出上訴書狀，並應
敘述具體理由；如未敘述上訴理由者，應於上訴期間屆滿後20日
內向本院補提理由書（均須按他造當事人之人數附繕本）「切勿
逕送上級法院」。
中    華    民    國   110    年    10    月    15   日
                                書記官  黃昰澧
附錄本件論罪科刑法條：
中華民國刑法第321條
犯前條第 1 項、第 2 項之罪而有下列情形之一者，處 6 月以
上 5 年以下有期徒刑，得併科 50 萬元以下罰金：
一、侵入住宅或有人居住之建築物、船艦或隱匿其內而犯之。
二、毀越門窗、牆垣或其他安全設備而犯之。
三、攜帶兇器而犯之。
四、結夥三人以上而犯之。
五、乘火災、水災或其他災害之際而犯之。
六、在車站、港埠、航空站或其他供水、陸、空公眾運輸之舟、
    車、航空機內而犯之。
前項之未遂犯罰之。